臺灣臺南地方法院刑事判決　
111年度簡上字第136號
上  訴  人  
即  被  告  盧彥宇



上列上訴人即被告因違反毒品危害防制條例案件，不服本院111
年度簡字第922號中華民國111年4月15日第一審刑事簡易判決（
聲請簡易判決處刑案號：110年度營毒偵字第342、343號、111年
度營毒偵字第31號），提起上訴，本院管轄之第二審合議庭判決
如下：
    主  文
上訴駁回。
    事實及理由
一、本案經本院審理結果，認原審以上訴人即被告盧彥宇犯施用
    第二級毒品，共2罪，適用毒品危害防制條例第10條第2項、
    第18條第1項前段，刑法第11條前段、第47條第1項、第51條
    第5款、第41條第1項前段、第8項、第51條第5款、第47條第
    1項、第38條第2項，逕以簡易判決判處被告各有期徒刑6月
    ，應執行有期徒刑10月，並諭知如易科罰金，均以新臺幣1,
    000元折算1日，經核認事用法並無不合，量刑亦稱妥適，應
    予維持，並引用第一審刑事簡易判決記載之事實、證據及理
    由（詳如附件）。
二、被告上訴意旨略以：原審量刑過重，且其已供出上手，請求
    撤銷原判決，從輕量刑等語(見本院上訴卷第61頁)。　
三、經查：
(一)被告雖於本院準備程序及審理中表示其本案2次施用之毒品
    來源均為「陳朝煜」，請求依毒品危害防制條例第17條第1
    項規定減輕其刑云云(見本院簡上卷第61、64、134頁)，惟
    經本院函詢臺南市政府警察局新營分局，該局覆以：有關本
    分局南市警營偵字第1100550510號刑事案件報告書，因盧嫌
    涉嫌毒品案，經以通知書通知後未到案，聲請拘票亦未拘獲
    ，故無法查悉上手為何人等情，有該分局111年9月5日南市
    警營偵字第1110530938號函在卷可參（見本院簡上卷第75頁
    ）；另經本院函詢臺灣臺南地方檢察署，該署亦覆稱：「經
    查在本署偵查中被告盧彥宇並未有供出毒品來源因而查獲其
    他正犯或共犯之情形」等語，有該署111年9月21日南檢文良
    辰111營偵346字第1119067021號函附卷足憑（見本院簡上卷
    第95頁），是依目前卷存事證，尚難認與毒品危害防制條例
    第17條第1項要件相符，被告請求依前揭規定減輕其刑，難
    認有理由。　　　　　
(二)次按量刑之輕重及緩刑之宣告，係事實審法院得依職權自由
    裁量之事項，茍已斟酌刑法第57條各款所列情狀而未逾越法
    定刑度，則不得遽指為違法；又刑罰之量定屬法院自由裁量
    之職權行使，但仍應審酌刑法第57條所列各款事由及一切情
    狀，為酌量輕重之標準，並非漫無限制，在同一犯罪事實與
    情節，如別無其他加重或減輕之原因，下級法院量定之刑，
    亦無過重或失輕之不當情形，則上級法院對於下級法院之職
    權行使，原則上應予尊重（最高法院72年台上字第6696號判
    例意旨、85年度台上字第2446號判決意旨可資參照）。原審
    依據卷內事證，認被告如聲請簡易判決處刑書犯罪事實欄(
    一)、(二)所為，均係犯毒品危害防制條例第10條第2項之施
    用第二級毒品罪，其各次施用前持有毒品之低度行為為其後
    各次施用毒品之高度行為所吸收，皆不另論罪，且敘明：「
    被告前曾因詐欺案件，經法院判處有期徒刑3月確定，並於
    民國110年3月2日徒刑執行完畢，此有臺灣高等法院被告前
    案紀錄表1份在卷可稽，其於受徒刑之執行完畢5年以內故意
    再犯本件有期徒刑以上之罪，雖構成累犯，惟本院認被告涉
    犯之上開前案，與本件所涉案件之罪質並不相同，故就本件
    而言，被告尚不具有特別惡性及對刑罰反應力薄弱之情形，
    該部分納入其品行之情形審酌為已足，參酌司法院釋字第77
    5號解釋意旨，本件要無依刑法第47條第1項加重法定最低本
    刑之必要」；另就有關量刑部分，具體審酌被告前已因施用
    毒品而經觀察、勒戒，猶未深切體認毒品危害己身之鉅，及
    早謀求脫離毒害之道，反漠視法令禁制，再犯本件施用毒品
    之罪，顯見其戒除毒癮之意志薄弱，然因其施用毒品係戕害
    個人健康，尚未侵害他人之權益，並兼衡其智識程度、家庭
    經濟狀況等一切情狀，依職權就個案裁量於法定刑度內各量
    處被告有期徒刑6月，並定其應執行之刑及諭知易科罰金之
    折算標準，本院認原審判決顯已注意適用刑法第57條之規定
    ，就量刑刑度詳為審酌並敘明理由，既未逾越法定刑度，復
    未濫用自由裁量之權限，所為量刑核無不當或違法，且無輕
    重失衡之情形，依法亦無違誤。
(三)綜上，原審判決認事用法及量刑均無不當，被告提起上訴指
    摘原審量刑過重，並請求依毒品危害防制條例第17條第1項
    規定減刑其刑，經核俱無理由，應予駁回。
據上論斷，應依刑事訴訟法第455條之1第1項、第3項、第373條
、第368條，判決如主文。
本案經檢察官郭文俐聲請簡易判決處刑，檢察官黃榮加到庭執行
職務。
中　　華　　民　　國　　111 　年　　11　　月　　8 　　日
                  刑事第六庭  審判長法　官　鍾邦久
                                    法  官　黃琴媛
                                    法  官　孫淑玉
以上正本證明與原本無異。
不得上訴。
　　　　　　　　　　　　　　　　　　書記官　洪千棻
中　　華　　民　　國　　111 　年　　11　　月　　9 　　日
附錄本案論罪科刑法條：
毒品危害防制條例第10條
施用第一級毒品者，處6月以上5年以下有期徒刑。
施用第二級毒品者，處3年以下有期徒刑。

【附件】
臺灣臺南地方法院刑事簡易判決
111年度簡字第922號
聲　請　人　臺灣臺南地方檢察署檢察官
被　　　告　盧彥宇　男　(民國00年0月00日生)
　　　　　　　　　　身分證統一編號：Z000000000號
　　　　　　　　　　住○○市○○區○○街00巷00號
　　　　　　　　　　現於法務部○○○○○○○○○○○
上列被告因違反毒品危害防制條例案件，經檢察官聲請以簡易判
決處刑（110年度營毒偵字第342號、第343號、111年度營毒偵字
第31號），本院判決如下：
    主  文
盧彥宇施用第二級毒品，共貳罪，各處有期徒刑陸月，如易科罰
金，均以新臺幣壹仟元折算壹日。應執行有期徒刑拾月，如易科
罰金，以新臺幣壹仟元折算壹日。
扣案第二級毒品甲基安非他命參包（含包裝袋參只，檢驗後總淨
重為參點伍捌柒公克）沒收銷燬；扣案吸食器貳組沒收。
    事實及理由
一、本件犯罪事實及證據，均引用檢察官聲請簡易判決處刑書（
    如附件）之記載。
二、甲基安非他命屬毒品危害防制條例第2條第2項第2款所稱之
    第二級毒品，不得持有、施用，被告盧彥宇仍持以施用，核
    其所為，均係犯同條例第10條第2項之施用第二級毒品罪。
    其各次施用前持有毒品之低度行為，應為其各次施用之高度
    行為所吸收，皆不另論罪。被告所犯本件2次施用第二級毒
    品犯行，犯意各別，行為互殊，應予分論併罰。至於被告前
    曾因詐欺案件，經法院判處有期徒刑3月確定，並於民國110
    年3月2日徒刑執行完畢，此有臺灣高等法院被告前案紀錄表
    1份在卷可稽，其於受徒刑之執行完畢5年以內故意再犯本件
    有期徒刑以上之罪，雖構成累犯，惟本院認被告涉犯之上開
    前案，與本件所涉案件之罪質並不相同，故就本件而言，被
    告尚不具有特別惡性及對刑罰反應力薄弱之情形，該部分納
    入其品行之情形審酌為已足，參酌司法院釋字第775號解釋
    意旨，本件要無依刑法第47條第1項加重法定最低本刑之必
    要，爰不依刑法第47條第1項加重其法定最低本刑。
三、本院審酌被告前已因施用毒品而經觀察、勒戒，猶未深切體
    認毒品危害己身之鉅，及早謀求脫離毒害之道，反漠視法令
    禁制，再犯下本件施用毒品之罪，顯見其戒除毒癮之意志薄
    弱，然因其施用毒品係戕害個人健康，尚未侵害他人之權益
    ，並兼衡其國中畢業之智識程度、家庭經濟小康之生活狀況
    等一切情狀，分別量處如主文所示之刑及定其應執行刑，併
    均諭知易科罰金之折算標準。 
四、扣案白色結晶3包（驗餘淨重分別為1.013公克、2.342公克
    、0.232公克），經檢驗確認為第二級毒品甲基安非他命等
    情，有高雄市立凱旋醫院濫用藥物成品檢驗鑑定書1紙在卷
    足憑，應依毒品危害防制條例第18條第1項前段規定宣告沒
    收銷燬之；而包裝上開毒品之包裝袋3只，因殘留微量甲基
    安非他命毒品難以析離，亦無析離之實益，應視為查獲第二
    級毒品之一部，併予沒收銷燬；另扣案吸食器2組，為被告
    所有，且係供其犯本件施用第二級毒品罪所用之物，亦據被
    告供承在卷，爰依刑法第38條第2項前段之規定宣告沒收。
五、依刑事訴訟法第449條第1項、第450條第1項、第454條第2項
    ，毒品危害防制條例第10條第2項、第18條第1項前段，刑法
    第11條前段、第41條第1項、第8項、第51條第5款、第47條
    第1項、第38條第2項前段，逕以簡易判決處刑如主文。
六、如不服本件判決，得自收受送達之日起20日內，向本院提起
    上訴狀（須附繕本），上訴於本院管轄之第二審地方法院合
    議庭。
中　　華　　民　　國　　111 　年　　4 　　月　 15   　日
　　　　　　　　　刑事第十六庭  法　官　鄧希賢
以上正本證明與原本無異
如不服本判決應於收受送達後20日內向本院提出上訴書狀（應附
繕本）。
  　　　　　　　　　　　　　　　書記官　曾詩珊
中　　華　　民　　國　　111 　年　　4 　　月　　15　　日
附錄本案論罪科刑法條全文
毒品危害防制條例第10條
施用第一級毒品者，處 6 月以上 5 年以下有期徒刑。
施用第二級毒品者，處 3 年以下有期徒刑。
附件：
　　　臺灣臺南地方檢察署檢察官聲請簡易判決處刑書　
                                  110年度營毒偵字第342號
                                  110年度營毒偵字第343號
                                   111年度營毒偵字第31號
　　被　　　告　盧彥宇　男　28歲（民國00年0月00日生）
　　　　　　　　　　　　住○○市○○區○○里0鄰○○街00
　　　　　　　　　　　　　巷00號
　　　　　　　　　　　　（現於法務部○○○○○○○○○○
                         ○執行中）
　　　　　　　　　　　　國民身分證統一編號：Z000000000號
上列被告因違反毒品危害防制條例案件，業經偵查終結，認為宜
以簡易判決處刑，茲將犯罪事實及證據並所犯法條分敘如下：
　　　　犯罪事實
一、盧彥宇前因違反毒品危害防制條例之施用毒品案件，經法院
    裁定送勒戒處所觀察、勒戒後，認無繼續施用毒品傾向，於
    民國109年10月21日執行完畢釋放，並經本署檢察官以108年
    度營毒偵字第288號為不起訴處分確定。詎仍不知悔改，復
    基於施用第二級毒品甲基安非他命之犯意，於觀察勒戒執行
    完畢3年內之（一）110年7月13日21時許，在臺南市○○區○○
    街00巷00號住處房間內，以將甲基安非他命放入玻璃球吸食
    器內燒烤方式施用第二級毒品甲基安非他命1次。嗣於110年
    7月14日經警方通知到場採集其尿液送驗，結果呈現甲基安
    非他命及安非他命陽性反應，因而查獲上情。（二）110年1
    1月22日12時許，在臺南市○○區○○街0巷00○0號3樓住處房間
    內，以將甲基安非他命放入玻璃球吸食器內燒烤方式施用第
    二級毒品甲基安非他命1次。嗣於110年11月22日，警方持法
    院核發搜索票前往臺南市○○區○○街0巷00○0號3樓執行搜索，
    當場查扣安非他命3包（毛重共4.3公克）、毒品吸食器2組
    、再採集其尿液送驗，結果呈現甲基安非他命及安非他命陽
    性反應，因而查獲上情。
二、案經臺南市政府警察局新營分局報告偵辦。
　　　　證據並所犯法條
一、上揭犯罪事實，業據被告盧彥宇於警詢及偵查中均坦承不諱
    ，並有應受尿液採驗人尿液檢體採集送驗記錄（檢體編號：
    CZ00000000000、CZ00000000000）、臺南市政府衛生局檢驗
    結果報告（檢體名稱：CZ00000000000）、正修科技大學尿
    液檢驗報告（檢體名稱：CZ00000000000）、搜索扣押筆錄
    、扣押物品清單、高雄市立凱旋醫院濫用藥物成品檢驗鑑定
    書各1份附卷可佐，足認被告自白與事實相符，其犯嫌應堪
    認定。
二、核被告盧彥宇所為，係犯毒品危害防制條例第10條第2項之
    施用第二級毒品罪嫌。被告2次施用毒品犯行，犯意各別，
    行為互異，請予分論併罰。被告持有毒品之行為，為其施用
    毒品之行為所吸收，不另論罪。上開扣案物品，請依法宣告
    沒收銷燬。
三、依刑事訴訟法第451條第1項聲請逕以簡易判決處刑。
　　此　　致
臺灣臺南地方法院
中　　華　　民　　國　 111　　年　　3   　月　 15 　　日
                              檢察官   郭文俐　
本件證明與原本無異
中　　華　　民　　國　 111　　年　　3 　　月　　21　　日
                              書記官   方秀足